臺灣高等法院臺南分院刑事判決　　　　　　　　　　　　　　　　　　　　　 敬
　　　上　訴　人　台灣台南地方法院檢察署檢察官
　　　上　訴　人
　　　即　被　告　丙　　　○
　　　選任辯護人　黃　慕　容
右上訴人因被告公共危險案件，不服台灣台南地方法院九十年度交訴字第二五一號中
華民國九十年八月六日第一審判決（起訴案號：台灣台南地方法院檢察署九十年度營
偵字第二一六號），提起上訴，判決後，經最高法院發回更審，本院判決如左：
      主      文
原判決關於丙○駕駛動力交通工具肇事，致人受傷而逃逸部分撤銷。
丙○駕駛動力交通工具肇事，致人受傷而逃逸，處有期徒刑陸月，如易科罰金，以參
佰元折算壹日。
      事      實
一、丙○明知無駕駛執照不得駕駛汽車，卻於民國八十九年十一月十日中午十二時十
    五許，駕駛ＳＮ─９７１３號牌小客車行至台南縣鹽水鎮秀水里劃有雙黃實線之
    朝琴路一四０之二號前，在鹽水國民小學附設幼稚園門口，南向停靠路邊等候其
    女上車後，欲起動行駛往北迴轉返家時，應注意起步前顯示方向燈，注意前後左
    右有無障礙或車輛行人，並應讓行進中之車輛行人優先通行，及劃有分向限制線
    （雙黃實線）之路段，不得迴車，以避免危險之發生，而依當時狀況，並無不能
    注意情事，詎丙○竟疏未注意看清甲○○騎乘而搭載戊○○之ＧＪＢ─１２６號
    牌機車自其小客車左後方駛來，而逕自起步並偏左駛入快車道欲往北迴車時，甲
    ○○煞車閃避不及，機車碰撞小客車左前車門，甲○○與戊○○因而倒地，致甲
    ○○左膝撕裂傷（約六公分）與右膝挫傷，戊○○右下腿、下腹部與陰囊右側睪
    丸挫傷並割除一粒之身體、健康上重大不治傷害（過失傷害致重傷部分業經判決
    有期徒刑五月確定），且丙○未將甲○○、戊○○護送就醫，反將該輛小客車往
    北迴轉駛至對向車道停在中日超商前，逕自下車逃逸而將甲○○與戊○○棄置車
    禍現場，幸經歐、王二人就讀南榮工專同學發覺報警並將二人送醫救治。
二、案經甲○○與戊○○母親乙○○分別訴請由台灣台南地方法院檢察署檢察官偵查
    起訴。
      理      由
一、訊據上訴人即被告丙○，矢口否認有何駕車逃逸之事實，辯稱：「我當時並非要
    逃逸，只是要先去處理小孩的問題」云云，並於原審辯稱：「當時車禍發生之時
    ，我的小孩發生驚嚇，我才趕緊把小孩安置」云云，惟查：
（一）被告有於右揭時地因過失致重傷及駕車致人受傷仍逃逸之事實，業據被害人甲
      ○○、戊○○指訴甚詳在卷，並有道路交通事故調查報告表與車禍現場照片可
      稽，被告因本件車禍致甲○○左膝撕裂傷（約六公分）與右膝挫傷，戊○○右
      下腿、下腹部與陰囊右側睪丸挫傷並割除一粒之身體、健康上重大不治傷害之
      事實，亦有診斷證明書可證。
（二）當場目擊之證人己○○於本院證稱：「被害人一位是跛著到花圃坐著，一位抱
      著下部走到花圃那裡，被告有與學生（即被害人）說話」等語，足見被告當時
      已知被害人二人均有受傷。
（三）證人即承辦警員庚○○亦於本院證稱：「我們是據同事轉報才前往現場，去現
      場時被告沒有在場，只有留下車子在超商前面」、「是有人跟我說被告她家住
      在前面」、「（去被告家時）她當時在家裡」、「（問：找到被告時，被告是
      否表示要去派出所？）沒有這樣跟我說」等語，而證人即被告鄰居丁○○亦於
      本院證稱：「（八十九年十一月十日中午）她叫我幫她帶小孩，因她出車禍要
      去處理」、「（問：被告把小孩放在你那裡？）是的」、「警察沒有來我家」
      等語，亦可知被告於車禍發生後離開現場，將小孩安置於鄰居即證人丁○○家
      後，並未即回到現場，而係於家中被警員尋獲，是被告於右揭時地駕駛肇事及
      將被害人棄置車禍現場，應堪認定，其所辯要先處理小孩云云，不足採信。
    綜上所述，本件被告罪證明確，犯行堪以認定。
二、核被告丙○所為，係犯刑法第一百八十五條之四之駕駛動力交通工具肇事，致人
    受傷而逃逸罪，
三、原審以被告罪證明確，予以論罪科刑，固非無見。惟查：（一）被告於車禍後並
    未將其汽車駛離現場，僅係個人逃離現場回家，情節非重，且事後又已賠償被害
    人等之損害，有和解書一紙在卷可參，犯後態度良好，原審量處有期徒刑一年六
    月，尚嫌過重；（二）被告過失傷害部分已先經判決有期徒刑五月確定，因此本
    件肇事逃逸部分自不得宣告緩刑。是被告上訴否認犯罪，及公訴人上訴主張原審
    量刑過輕部分，雖均無理由，但公訴人上訴主張原審緩刑不當部分，尚非全無理
    由，且原判決既有上開可議之處，自應由本院將原判決撤銷改判。爰審酌被告素
    行尚好、犯罪動機係一時失慮、所生損害及犯後雖否認犯行，但已與被害人達成
    和解等一切情狀，量處如主文所示之刑並諭知易科罰金之折算標準。
據上論斷，應依刑事訴訟法第三百六十九條第一項前段、第三百六十四條、第二百九
十九條第一項前段，刑法第一百八十五條之四、第四十一條第一項，罰金罰鍰提高標
準條例第二條判決如主文。
本案經檢察官張佩珍到庭執行職務。
中    華    民    國      九十四      年      二     月       二十一    日
                                  臺灣高等法院臺南分院刑事第六庭
                                      審判長法官  蔡    崇    義
                                            法官  侯    明    正
                                            法官  吳    永    宋
右正本證明與原本無異。
如不服本判決應於收受本判決後十日內向本院提出上訴書狀，其未敘述上訴理由者並
得於提起上訴後十日內向本院補提理由書狀（均須按他造當事人之人數附繕本 )「切
勿逕送上級法院」。
                                      法院書記官  李    淑    華
中    華    民    國      九十四 年      二     月       二十二    日
附錄法條：
刑法第一百八十五條之四：
駕駛動力交通工具肇事，致人死傷而逃逸者，處六月以上五年以下有期徒刑。
